---
title: "TRABAJO FINAL R"
author: "Carignano, Juan Ignacio"
date: "11/28/2019"
output: rmdformats::readthedown
---
<div style="text-align: justify">  

```{r echo=FALSE, include=FALSE}
# Librerias necesarias.
library(xml2)
library(rvest)
library(dplyr)      
library(ggplot2)
library(reshape2)
library(knitr)
library(shiny)
library(plotly)
library(prettydoc)
library(lubridate)
library(plyr)
library(formattable)
library(rmdformats)
```

# Expresiones Regulares
Las expresiones regulares, también conocida como regex, regexp o expresión racional, es una secuencia de caracteres que forma un patrón de búsqueda, principalmente utilizada para la búsqueda de patrones de cadenas de caracteres u operaciones de sustituciones.
Continuando con el tema, vamos a analizar las dos siguientes páginas web donde se reflejan expresiones regulares con el fin de ver cual se adapta mejor a los distintos tipos de situaciones:
[RIP Tutorial]( https://riptutorial.com/es/r/topic/5748/expresiones-regulares--expresiones-regulares-), [LABSCN]( https://labscn-unalmed.github.io/modulo-R/slides/11_Expresiones_Regulares.html#/).

En la primera página vemos algo más práctico, mejor orientada para una vista rápida de un perfil de usuario que ya conoce del tema, simplemente para recordar algunas cosas puntuales. 
En la segunda podemos observar una explicación de expresiones regulares mucho mas completa, poniendo muchos ejemplos para cada caso, pudiendo cubrir todas las situaciones posibles. La manera en la que esta explicado da a entender que es para un público que recién comienza a adentrarse en este mundo, pero también sirviendo para los expertos para algo fácil y puntual. 

# R Markdown
R Markdown es un formato que permite una fácil creación de documentos, presentaciones dinámicas e informes de R. Markdown es un formato de sintaxis simple para crear documentos en HTML, PDF, y Word. 
Analizaremos dos R Markdown provenientes de diferentes paginas web y comentar sobre estos:
[Interactivo]( http://timelyportfolio.github.io/rCharts_nyt_home_price/), [Básico]( https://gist.github.com/jeromyanglim/2716336).

En el primer R Markdown se ve claramente que es muy interactivo, pudiendo cambiar los años y formatos de presentación, siendo muy llevadera la navegación en el mismo. 
En el segundo, observamos que es mucho más básico y nada interactivo, pero muy ordenado. En conclusión, para ambos Markdown, sus fines son diferentes, por lo tanto, sean diferentes las maneras de presentarlos. El primero va dirigido a un ambiente de trabajo, a modo de investigación. El segundo va más dirigido a un publico principiante en el sector que necesita ayuda, algo simple de entender y básico.  

# Población de Argentina vs Población de España 
A continuación, vamos a comparar la población de _Argentina_ y *España*, dos países con casi la misma cantidad de población, pero con dos realidades muy distintas. La tabla representa la **EDAD MEDIA** y la **TASA DE FERTILIDAD** promedio para cada país y la cantidad de habitantes entre 1955 y 2019.  

```{r,echo=FALSE,global, fig.align="center"}
# Importacion de tablas.
#Tabla de España.
url.ibex <- "https://www.worldometers.info/world-population/spain-population/"
tmp <- read_html(url.ibex)
tmp <- html_nodes(tmp, "table")
Spain <- html_table(tmp[[2]], header = T)

#Tabla Argentina
url.ibex <- "https://www.worldometers.info/world-population/argentina-population/"
tmp <- read_html(url.ibex)
tmp <- html_nodes(tmp, "table")
Argentina <- html_table(tmp[[2]], header = T)


# Manipulacion de la tabla de España.
Spain$Population <- gsub("[,]" , "" , Spain$Population)
Spain$`Yearly %  Change` <- gsub("," , "." , Spain$`Yearly %  Change`)
Spain$`Yearly %  Change` <- gsub("%" , "" , Spain$`Yearly %  Change`)
Spain$`Yearly Change` <- gsub("[,]" , "" , Spain$`Yearly Change`)
Spain$`Migrants (net)` <- gsub("[,]" , "" , Spain$`Migrants (net)`)
Spain$`Urban Pop %` <- gsub("%" , "" , Spain$`Urban Pop %`)
Spain$`Urban Population` <- gsub("[,]" , "" , Spain$`Urban Population`)
Spain$`Country's Share of World Pop` <- gsub("%" , "" , Spain$`Country's Share of World Pop`)
Spain$`World Population` <- gsub("[,]" , "" , Spain$`World Population`)
Spain$Population <- as.numeric(Spain$Population)
Spain$`Yearly %  Change` <- as.numeric(Spain$`Yearly %  Change`)
Spain$`Yearly Change` <- as.numeric(Spain$`Yearly Change`)
Spain$`Migrants (net)` <- as.numeric(Spain$`Migrants (net)`)
Spain$`Urban Pop %` <- as.numeric(Spain$`Urban Pop %`)
Spain$`Urban Population` <- as.numeric(Spain$`Urban Population`)
Spain$`Country's Share of World Pop` <- as.numeric(Spain$`Country's Share of World Pop`)
Spain$`World Population` <- as.numeric(Spain$`World Population`)
Spain <- Spain %>% mutate(País="España")
colnames(Spain) <- c("Año" , "Población" , "Porcentaje de Variación" , "Variación" , "Migración Neta" , "Edad Media" , "Tasa de Fertilidad" , "Densidad de Población por km2" , "Porcentaje de Población Urbana" , "Población Urbana" , "Porcentaje de la Población Mundial" , "Población Mundial" , "Ranking Mundial" , "País")

# Manipulacion de la tabla de Argentina.
Argentina$Population <- gsub("[,]" , "" , Argentina$Population)
Argentina$`Yearly %  Change` <- gsub("," , "." , Argentina$`Yearly %  Change`)
Argentina$`Yearly %  Change` <- gsub("%" , "" , Argentina$`Yearly %  Change`)
Argentina$`Yearly Change` <- gsub("[,]" , "" , Argentina$`Yearly Change`)
Argentina$`Migrants (net)` <- gsub("[,]" , "" , Argentina$`Migrants (net)`)
Argentina$`Urban Pop %` <- gsub("%" , "" , Argentina$`Urban Pop %`)
Argentina$`Urban Population` <- gsub("[,]" , "" , Argentina$`Urban Population`)
Argentina$`Country's Share of World Pop` <- gsub("%" , "" , Argentina$`Country's Share of World Pop`)
Argentina$`World Population` <- gsub("[,]" , "" , Argentina$`World Population`)
Argentina$Population <- as.numeric(Argentina$Population)
Argentina$`Yearly %  Change` <- as.numeric(Argentina$`Yearly %  Change`)
Argentina$`Yearly Change` <- as.numeric(Argentina$`Yearly Change`)
Argentina$`Migrants (net)` <- as.numeric(Argentina$`Migrants (net)`)
Argentina$`Urban Pop %` <- as.numeric(Argentina$`Urban Pop %`)
Argentina$`Urban Population` <- as.numeric(Argentina$`Urban Population`)
Argentina$`Country's Share of World Pop` <- as.numeric(Argentina$`Country's Share of World Pop`)
Argentina$`World Population` <- as.numeric(Argentina$`World Population`)
Argentina <- Argentina %>% mutate(País="Argentina")
colnames(Argentina) <- c("Año" , "Población" , "Porcentaje de Variación" , "Variación" , "Migración Neta" , "Edad Media" , "Tasa de Fertilidad" , "Densidad de Población por km2" , "Porcentaje de Población Urbana" , "Población Urbana" , "Porcentaje de la Población Mundial" , "Población Mundial" , "Ranking Mundial" , "País")

# Union de las tablas.
Tabla<-rbind(Argentina[c(1,2,6,7,14)],Spain[c(1,2,6,7,14)])
Tabla=Tabla[c(1,5,2,3,4)]
TablaFinal <- format_table(Tabla,align = c("c","c","c","c","c"),format = "markdown")
TablaFinal
```

# Resultados

## Tasa de Fertilidad
```{r, echo=FALSE, warning=FALSE}
tf <- ggplot(data=Tabla, aes(x = Año , y = `Tasa de Fertilidad`, colour = País))
tf <- tf + geom_line(stat = "identity") +
  theme(text = element_text(size = 10)) +
  ggtitle("Evolución de la Tasa de Fertilidad") +
  theme(plot.title = element_text(family = "Comic Sans MS",
                                  size = rel(2),
                                  vjust = 2,
                                  face = "bold",
                                  color = "red",
                                  lineheight = 1.5)) +
  labs(x = "Años" , y = "Tasa de Fertilidad") + 
  theme(axis.title.x = element_text(face = "bold", vjust = -0.5, colour = "blue", size = rel(1.2))) +
  theme(axis.title.y = element_text(face = "bold", vjust = 1, colour = "blue", size = rel(1.2)))
ggplotly(tf)
```
  
   La **Tasa de Fertilidad ** de ambos países de habla español es muy diferente, la tasa de fertilidad de Argentina en 2019 es de 2.32, mientras que la de España es de 1.33. 
   Esta gran diferencia tiene su explicación, por parte del país sudamericano, a lo largo de los años estudiados, siempre ha tenido altos valores en esta tasa, reduciéndose cada vez mas desde 1955 con un 3.15 hasta llegar al corriente año con 2.32, siendo este su mínimo alcanzado y manteniéndose en este valor desde 2016. 
   Por parte del país europeo, el descenso de la tasa no fue tan lineal como el argentino, pero llega a niveles mucho más bajos que el país anterior con 1.33, repitiéndose este dato durante los últimos 5 años. 

## Edad Media
```{r, echo=FALSE, warning=FALSE}
em <- ggplot(data=Tabla, aes(x = Año , y = `Edad Media`))
em <- em + geom_line(stat = "identity") +
  theme(text = element_text(size = 10)) +
  ggtitle("Evolución de la Edad Media") +
  theme(plot.title = element_text(family = "Comic Sans MS",
                                  size = rel(2),
                                  vjust = 2,
                                  face = "bold",
                                  color = "red",
                                  lineheight = 1.5)) +
  labs(x = "Años" , y = "Edad Media Promedio") + 
  theme(axis.title.x = element_text(face = "bold", vjust = -0.5, colour = "blue", size = rel(1.2))) +
  theme(axis.title.y = element_text(face = "bold", vjust = 1, colour = "blue", size = rel(1.2))) +
  facet_grid(~País)
em
```

La **Edad Media** de los dos países son muy alejadas una de otras, la edad media en Argentina en 2019 es de 30.7 años para sus habitantes, repitiéndose esta durante los últimos 4 años, mientras que en España es de 43 años. 
Para el país americano es muy baja, debido a la gran cantidad de jóvenes que habitan en el país. Este porcentaje ha ido aumentando de manera lineal, aunque también cabe destacar que de a pasos muy minúsculos. 
Mientras en España se vive todo lo contrario, una población muy mayor y con un brusco aumento que logro frenarse en los últimos 4 años. 

# Conclusión

Para cerrar con todo lo anterior, tanto como para Expresiones Regulares y para R Markdown, es muy difícil encontrar algo que se ajuste a necesidades tan puntuales debido a que hay infinitas cosas que se pueden hacer y no todas las paginas web van dirigidas para el mismo público.
Respecto a la comparativa de las poblaciones basándonos en esas dos variables, nos damos cuenta de que España tiene un problema con la población adulta, debido a que tiene demasiada población de edad mayor, sumado a que las tasas de fertilidad baja cada vez más, haciendo que el problema sea mas grande. También no podemos dejar pasar el cambio que hubo en este país en base a estas dos tomas de referencia en el año 1980, fue un antes y un después en este problema de España. 
Haciendo referencia a Argentina, como dije antes, pasa totalmente lo contrario, teniendo una población muy joven y altas tasas de natalidades, si bien los valores se han frenado, también se ha frenado consigo la edad promedio. 
Por último, se pude apreciar la relación directa que existe entre la edad media y la tasa de fertilidad, cuando la ultima baja, esta tiende a subir, y viceversa. 




<div style="text-align: justify">  